臺灣高等法院高雄分院刑事判決　　　　96年度上訴字第1363號
上　訴　人　臺灣高雄地方法院檢察署檢察官
被　　　告　甲○○
上列上訴人因被告違反毒品危害防制條例案件，不服臺灣高雄地
方法院96年度訴字第1365號中華民國96年5 月17日第一審判決（
起訴案號：臺灣高雄地方法院檢察署95年度毒偵字第8900號），
提起上訴，本院判決如下：
    主  文
原判決撤銷。
甲○○施用第一級毒品，處有期徒刑壹年，減為有期徒刑陸月，
如易科罰金以新臺幣壹仟元折算壹日。
扣案之第一級毒品海洛因參拾參包（合計淨重參點陸柒公克，空
包裝重陸點伍貳公克，純度百分之拾柒點捌陸，純質淨重零點陸
陸公克）、第一級毒品海洛因壹包（驗後重零點零零伍公克，含
包裝袋壹個）及殘留有第一級毒品海洛因之研磨缽壹組、電子秤
壹臺、分裝杓壹支，均沒收銷燬之；空夾鏈袋參包沒收之。
    事  實
一、甲○○於民國（以下同）95年間因施用毒品案件，經臺灣高
    雄地方法院以95年度毒聲字第249 號裁定送觀察勒戒後，因
    認無繼續施用毒品之傾向，於95年3 月17日釋放，並經檢察
    官以95年度毒偵字第1352號不起訴處分確定，又甫於95年間
    因施用毒品案件，再經臺灣高雄地方法院於95年9 月18日以
    95年度訴字第2854號判處有期徒刑10月。詎仍不知悔改，於
    前開觀察勒戒釋放後5 年內，基於反覆延續施用毒品之單一
    犯意，自95年10月12日12時許起至95年11月15日10時許止，
    在其位於高雄縣林園鄉○○村○○路○段106 號住處，將海
    洛因以其所有之研磨缽杵、電子秤及分裝杓秤量、分裝於夾
    鏈袋內，施用時再分袋取出，以摻入香菸內吸食方式，以每
    天約5 次之頻率，施用第一級毒品海洛因多次。嗣為警於：
    95年10月12日下午2 時30分許，強制其到場驗尿；於95
    年10月12日下午3 時30分許，持搜索票前往上址查獲並扣得
    海洛因33包（純質淨重0.66公克）、研磨缽1 組、電子秤1
    臺、分裝杓1 支及夾鏈袋3 包等物；於95年11月15日12時
    20分許，在上址查獲並扣得海洛因1 包（驗後0.005 公克）
    ，均經採尿檢驗結果，呈嗎啡陽性反應，始知上情。
二、案經高雄市政府警察局三民第一分局、高雄縣政府警察局林
    園分局移送臺灣高雄地方法院檢察署檢察官偵查起訴。
    理  由
一、上揭施用毒品海洛因之事實，業據被告甲○○於警訊、偵查
    及原審審理時坦承不諱，又被告甲○○經警查獲後採集尿液
    送驗結果，呈現嗎啡陽性反應等情，有高雄市立凱旋醫院95
    年10月23日、長榮大學95年10月26日、臺灣檢驗科技股份有
    限公司95年11月29日濫用藥物尿液檢驗報告或確認報告各1
    份在卷足憑，足認被告自白與事實相符，應可採信。又扣案
    之白粉33包、1 包，經鑑定均屬第一級毒品海洛因，分別：
    合計淨重3.67公克，空包裝袋總重6.52公克，純度百分之
    17.86 ，純質淨重0.66公克；驗後重0.005 公克，此有卷
    附法務部調查局95年11月19日調科壹字第09523037960 號鑑
    定通知書及高雄市立凱旋醫院95年12月9 日濫用藥物成品檢
    驗鑑定書可稽，並有被告甲○○供施用毒品所用之研磨缽杵
    1 組、電子秤1 臺、分裝杓1 支扣案可資佐證，經送驗結果
    ，前開扣案物均有沾染海洛因呈陽性反應，有高雄醫學大學
    附設中和紀念醫院96年5 月8 日檢驗報告3 紙可憑，並有分
    裝毒品、預備供施用毒品所用之空夾鏈袋3 包可證，足見被
    告甲○○自白施用毒品核與事實相符，其自白堪予採信。又
    被告甲○○於95年間因施用毒品案件，經臺灣高雄地方法院
    以95年度毒聲字第249 號裁定送觀察勒戒後，因認無繼續施
    用毒品之傾向，於95年3 月17日釋放，並經檢察官以95年度
    毒偵字第1352號不起訴處分確定一節，有臺灣高等法院被告
    前案紀錄表可佐，其於觀察、勒戒執行完畢內5 年內再度施
    用第一級毒品，事證明確，其犯行已堪認定。
二、按海洛因係毒品危害防制條例第2 條第2 項第1 款所稱之第
    一級毒品，被告甲○○施用毒品海洛因之行為，核係犯該條
    例第10條第1 項之施用第一級毒品罪。被告甲○○持有第一
    級毒品，其持有之低度行為已為施用之高度行為所吸收，不
    另論其持有毒品罪。又被告甲○○自95年10月12日起至同年
    11月15日某時止之多次施用毒品犯行，其於短時間內為警查
    獲3 次，又其坦承係以每日施用5 次之頻率，施用毒品海洛
    因，其施用之時間地點均屬密接，施用手段亦均相同（均以
    置入香菸內點火吸食之方式），顯然被告甲○○主觀上係基
    於一持續進行之施用毒品犯意而為，依社會一般之觀念，將
    之視為一個施用毒品之犯罪行為亦屬相當，自應包括性地論
    以一罪。
三、原審予以論科，固非無見，惟查被告甲○○施用毒品犯罪時
    間，在中華民國96年4 月24日以前，所犯施用毒品罪，合於
    減刑條件，原審未及依中華民國96年罪犯減刑條例規定予以
    減刑，尚有未洽，檢察官上訴謂被告甲○○復於96年5 月14
    日又被查獲施用第一級毒品海洛因應予併辦等語，惟前述施
    用毒品期間與本件95年11月15日之施用毒品時間相隔已有6
    月，尚難認有集合犯之實質上一罪關係，無從併辦，其上訴
    雖無理由，惟原判決既有可議，自應予撤銷改判。審酌被告
    甲○○前已因施用毒品案件經觀察、勒戒，甫經判刑確定，
    本應徹底戒除施用毒品惡習，又再繼續施用毒品，顯見並無
    戒除毒害之決心，且扣案毒品數量非微，遭查獲次數達3 次
    ，其施用毒品係自戕一己之身體健康，犯後亦坦承施用毒品
    等一切情狀，爰仍依原判量處有期徒刑1 年。又被告甲○○
    施用毒品犯罪時間，在中華民國96年4 月24日以前，所犯施
    用毒品罪，合於減刑條件，應依中華民國96年罪犯減刑條例
    規定減刑為有期徒刑6 月，並諭知如易科罰金以新臺幣1 千
    元折算1 日。扣案白色粉末34包，係第一級毒品海洛因，已
    如上述，爰依同條例第18條第1 項前段之規定沒收銷燬之（
    包裝袋與毒品析離沒收虛耗成本，並無實益，亦應併沒收銷
    燬之），至鑑驗耗用海洛因因已滅失，不併為沒收銷燬之諭
    知。另扣案之研磨缽1 組、電子秤1 臺、分裝杓1 支，經鑑
    定亦有第一級毒品海洛因陽性反應，此亦上開檢驗報告在卷
    可證，因已無從析離，自應將之同視為第一級毒品海洛因，
    上揭物品不問屬於犯人與否，均依上開規定宣告沒收銷燬之
    ，又扣案空夾鏈袋3 包是被告甲○○所有，預備供分裝毒品
    利其施用第一級毒品所用之物，業據其於原審審理中自承在
    卷，依刑法第38條第1 項第2 款規定沒收。
四、檢察官另移送併辦之96年度毒偵字第4987號被告甲○○復於
    96年5 月14日又施用第一級毒品海洛因案，因該案施用毒品
    期間與本件95年11月15日之施用毒品時間相隔有6 月，尚難
    認有集合犯之實質上一罪關係，不予併案審理，併辦部分應
    退由檢察官另為適法之處理。
五、被告甲○○經合法傳喚無正當理由於審判期日不到庭，依法
    不待其陳述逕行判決。
據上論結，應依刑事訴訟法第369 條第1 項前段、第364 條、第
299 條第1 項前段、第371 條，毒品危害防制條例第10條第1 項
、第18條第1 項前段，刑法第11條、第41條第1 項、第38條第1
項第2 款，中華民國96年罪犯減刑條例第2 條第1 項第3 款、第
7 條第1 項、第2 項、第9 條，判決如主文。
本案經檢察官林應華到庭執行職務。
中　　華　　民　　國　　96　　年　　7 　　月　　30　　日
            刑事第六庭  審判長法  官  王憲義
                              法  官  李璧君
                              法  官  張盛喜
以上正本證明與原本無異。
如不服本判決應於收受本判決後10日內向本院提出上訴書狀，其
未敘述上訴理由者，並得於提起上訴後10日內向本院補提理由書
狀（均須按他造當事人之人數附繕本）「切勿逕送上級法院」。
中　　華　　民　　國　　96　　年　　7 　　月　　30　　日
                              書記官  林明威
附錄本件判決論罪科刑法條：
毒品危害防制條例第10條第1 項
施用第一級毒品者，處6 月以上5 年以下有期徒刑。
